# 请教陈斑竹和其他高手，母公司对子公司的未缴足注册资本是披露在母公司报告还是调整

提问人：vente 时间：2011-11-01 18:57:53
请教，母公司对子公司的未缴足注册资本是要披露在母公司的报告还是需要做出调整？
母公司对子公司的注册资本共计 1000 万元，但是仅缴纳了 400 万元 。剩余的 600 万元需要在未来两年缴清即可。 上述情况，是做为资本承诺披露在母公司报表即可还是需要调整？ 如果要调整，则分录是否如下：
母公司： 借：长期投资 600 贷： 其他应付款-子公司 600
子公司： 借： 其他应收款-母公司 贷: 资本公积（待母公司实际投入的时候转入实收资本）
如果是上述的调整分录，则在母公司合并报告中，应该无法看到上述调整的影响。

回答人：chenyiwei
不用把尚未缴足的已认缴注册资本体现在帐内，仅作为资本性支出承诺在母公司个别报表中披露，以及在子公司报表中按实缴资本确认为实收资本即可。